臺灣高等法院臺中分院刑事裁定
110年度聲字第1674號

聲  請  人  臺灣高等檢察署臺中檢察分署檢察官     
受  刑  人  林組俐



上列聲請人因受刑人數罪併罰有二裁判以上，聲請定其應執行之
刑（聲請案號：110年度執聲字第781號），本院裁定如下：
    主  文
林組俐因犯如附表所示各罪所處之刑，應執行有期徒刑捌年拾月
。
    理  由
一、聲請意旨略以：上列受刑人林組俐（下稱受刑人）因毒品危
    害防制條例數罪，先後經判決確定如附表。數罪中雖有刑法
    第50條第1項但書所列情形，惟受刑人已請求檢察官聲請定
    應執行刑，有臺灣南投地方檢察署民國110年5月4日是否請
    求定應執行刑調查表足稽，應依刑法第50條第2項、第53條
    、第51條第5款規定，定其應執行之刑。爰依刑事訴訟法第4
    77條第1項聲請裁定等語。
二、按數罪併罰，有二裁判以上者，依第51條之規定，定其應執
    行之刑；又數罪併罰，分別宣告其罪之刑，如宣告多數有期
    徒刑者，於各刑中之最長期以上，各刑合併之刑期以下，定
    其刑期，但不得逾30年。刑法第53條、刑法第51條第5款分
    別定有明文。另按數罪併罰之定應執行之刑，係出於刑罰經
    濟與責罰相當之考量，並非予以犯罪行為人或受刑人不當之
    利益，為一種特別的量刑過程，相較於刑法第57條所定科刑
    時應審酌之事項係對一般犯罪行為之裁量，為定應執行刑之
    宣告，乃對犯罪行為人本身及所犯各罪之總檢視，除應考量
    行為人所犯數罪反應出之人格特性，並應權衡審酌行為人之
    責任與整體刑法目的及相關刑事政策，在量刑權之法律拘束
    性原則下，依刑法第51條第5款之規定，採限制加重原則，
    以宣告各刑中之最長期為下限，各刑合併之刑期為上限，但
    最長不得逾30年，資為量刑自由裁量權之外部性界限，並應
    受法秩序理念規範之比例原則、平等原則、責罰相當原則、
    重複評價禁止原則等自由裁量權之內部抽象價值要求界限之
    支配，以使輕重得宜，罰當其責，俾符合法律授與裁量權之
    目的，以區別數罪併罰與單純數罪之不同，兼顧刑罰衡平原
    則（最高法院100年度台抗字第440號裁定意旨參照）。
三、經查：本件受刑人所犯如附表所示各罪，經臺灣南投地方法
    院、本院及最高法院分別判處如附表所示之刑，均經確定在
    案，有上開案件裁判書及臺灣高等法院被告前案紀錄表等附
    卷可稽。其中附表編號1至3所示之罪為得易科罰金、得易服
    社會勞動之罪；附表編號4所示之罪為不得易科罰金之罪、
    不得易服社會勞動之罪，屬刑法第50條第1項但書各款之情
    形。茲受刑人請求檢察官向法院聲請合併定應執行刑，有受
    刑人110年5月4日所簽立之臺灣南投地方檢察署是否請求定
    應執行刑調查表1份在卷足憑。而受刑人所犯如附表所示各
    罪，其中如附表編號1至3所示部分，前經臺灣南投地方法院
    以110年度聲字第12號裁定合併定應執行刑為有期徒刑1年1
    月；附表編號4所示部分，前經本院以109年度上訴字第2207
    號判決合併定應執行刑為有期徒刑8年。上開刑事判決所定
    應執行之刑，雖將因本院所為本件定應執行刑裁定而當然失
    效，惟揆諸前揭說明，本院審核相關案卷，認檢察官聲請為
    正當，並考量自由裁量之範圍，應受內部性界限及不利益變
    更禁止原則之拘束，更不得重於原裁判原定之應執行刑，使
    受刑人陷於更不利之結果，爰參酌原確定判決之定執行刑情
    形，並衡酌受刑人所犯各罪之犯罪類型、時間、手段、動機
    、侵害法益種類，及前揭所述之比例原則、責罰相當原則等
    自由裁量權之內部性界限等情，而為整體評價後，合併定其
    應執行之刑如主文所示。
四、據上論結，爰依刑事訴訟法第477條第1項，刑法第53條、第
    51條第5款，裁定如主文。
中　　華　　民　　國　　110 　年　　6 　　月　　28　　日
          刑事第十一庭  審判長法  官  張  意  聰
                            　法　官  陳  慧  珊
                         　   法　官  田  德  煙  
以上正本證明與原本無異。
如不服本裁定，得於收受送達5日內向本院提出抗告書狀 (須附
繕本)。
                              書記官  林  賢  慧 
　　　　　　　　　　　　　　　 
中　　華　　民　　國　　110 　年　　6 　　月　　29　　日
受刑人林組俐定應執行刑案件一覽表     編號  1 2 3 罪名  毒品危害防制條例 毒品危害防制條例 毒品危害防制條例 宣告刑  有期徒刑6月 有期徒刑6月 有期徒刑3月 犯罪日期  109/02/18 109/03/28 109/01/19 偵查(自訴)機關 年度案號  南投地檢109年度毒偵字第131號 南投地檢109年度毒偵字第224號 南投地檢109年度偵字第540號  最後事實審 法院 南投地院 南投地院 南投地院  案號 109年度投簡字第260號 109年度投簡字第266號 109年度易字第112號  判決日期 109/06/03 109/06/03 109/09/29  確定 判決 法院 南投地院 南投地院 南投地院  案號 109年度投簡字第260號 109年度投簡字第266號 109年度易字第112號  判決 確定日期 109/07/01 109/07/01 109/12/01 是否為得易科罰金之案件  是 是 是 備註  南投地檢109年度執字第1524號（編號1至3定應執行有期徒刑1年1月，分110執更87號） 南投地檢109年度執字第1525號（編號1至3定應執行有期徒刑1年1月，分110執更87號） 南投地檢110年度執字第32號 （編號1至3定應執行有期徒刑1年1月，分110執更87號） 

受刑人林組俐定應執行刑案件一覽表     編號  4   罪名  毒品危害防制條例   宣告刑  有期徒刑7年3月（5罪）   犯罪日期  108年12月4日 108年12月16日 108年12月11日 108年12月23日 109年3月12日   偵查(自訴)機關 年度案號  南投地檢109年度偵字第1898、2148號    最後事實審 法院 中高分院    案號 109年度上訴字第2207號    判決日期 109/11/25    法院 最高法院   確定 判決 案號 110年度台上字第2468號    判決 確定日期 110/04/08   是否為得易科罰金之案件  否   備註  南投地檢110年度執字第714號 （共5罪，應執行有期徒刑8年）